臺灣高等法院刑事裁定
110年度毒抗字第1272號
抗  告  人
即  被  告  藍盡衛


上列抗告人即被告因違反毒品危害防制條例案件，不服臺灣新北
地方法院110年度毒聲字第1739號，中華民國110年8月9日裁定（
聲請案號：臺灣新北地方檢察署110年度聲觀字第1511號），提
起抗告，本院裁定如下：
    主  文
抗告駁回。
    理  由
一、原裁定意旨略以：抗告人即被告甲○○基於施用第一級毒品海
    洛因之犯意，於民國108年5月8日19時許，在新北市板橋區
    四川路2段99巷之原租屋處，以針筒注射方式，施用第一級
    毒品海洛因1次之事實，業據被告於警詢及偵查中坦承不諱
    ，且被告經警採集之尿液經台灣檢驗科技股份有限公司以EI
    A酵素免疫分析法為初步檢驗，再以GC/MS氣相層析質譜分析
    法為確認檢驗，結果均分呈嗎啡、可待因陽性反應，有該公
    司108年5月22日出具之濫用藥物檢驗報告（檢體編號000000
    0000000號）、勘察採證同意書、桃園市政府警察局蘆竹分
    局檢體監管紀錄表、被採尿人尿液暨毒品真實姓名與編號對
    照表各1紙存卷可稽，足認被告之自白與事實相符，被告於
    前揭時、地施用海洛因之犯行，應堪認定；又被告前因施用
    毒品案件，經原審法院以91年度毒聲字第1469號裁定送勒戒
    處所觀察、勒戒後，因認有繼續施用毒品傾向，復經原審法
    院以91年度毒聲字第2371號裁定令入戒治處所施以強制戒治
    ，於92年4月28日停止戒治處分釋放出所，所餘戒治期間付
    保護管束，迄92年7月28日保護管束期滿未經撤銷視為執行
    完畢，並經臺灣板橋地方法院檢察署（現更名為臺灣新北地
    方檢察署）檢察官以92年度戒毒偵字第279號為不起訴處分
    確定，之後雖多次再犯施用毒品罪，經法院判處罪刑，但未
    再接受觀察、勒戒或強制戒治，是被告本次施用毒品行為距
    離其最近1次因施用毒品經強制戒治執行完畢日，已逾3年，
    故檢察官聲請將被告送觀察、勒戒，為有理由，爰依毒品危
    害防制條例第20條第3項、第1項規定，裁定將被告送勒戒處
    所觀察、勒戒等語。
二、抗告意旨略以：被告為警攔查，主動向警方坦承施用毒品犯
    行，因毒品危害防制條例修正目的係給被告機會，戒除毒癮
    惡習，被告有戒除毒癮之決心，並自行至臺北醫院板橋院區
    為戒癮治療，請撤銷原裁定，改判戒癮治療，以利被告繼續
    接受治療云云。
三、經查：
  ㈠按犯第10條之罪者，檢察官應聲請法院裁定，或少年法院（
    地方法院少年法庭）應先裁定，令被告或少年入勒戒處所觀
    察、勒戒，其期間不得逾2月。依前項規定為觀察、勒戒或
    強制戒治執行完畢釋放後，3年後再犯第10條之罪者，適用
    前2項之規定。修正後毒品危害防制條例第20條第1項、第3
    項定有明文。
　㈡被告於上開時、地，施用第一級毒品海洛因之事實，業據其
    於警詢及偵查中供承在卷，並有台灣檢驗科技股份有限公司
    濫用藥物檢驗報告、勘察採證同意書、桃園市政府警察局蘆
    竹分局檢體監管紀錄表、被採尿人尿液暨毒品真實姓名與編
    號對照表各1紙在卷，是其施用第一級毒品之犯行，已堪認
    定。又其本案施用毒品之犯行，距離其最近1次因施用毒品
    經強制戒治執行完畢日，已逾3年，亦有本院被告前案紀錄
    表可佐。是檢察官向原審法院聲請將被告送勒戒處所觀察、
    勒戒，於法相符。
　㈢又查毒品危害防制條例第24條僅規定檢察官可為附命完成戒
    癮治療之緩起訴處分，惟是否給予被告為附命完成戒癮之緩
    起訴處分，屬檢察官之職權，除有違法或裁量明顯濫用等情
    事，法院原則上應予尊重。而本案被告除於92年間因施用毒
    品案件，經送觀察、勒戒及強制戒治外，又於93、97、99、
    100、103、104、107、108年間多次犯施用毒品案件，經法
    院分別判處徒刑確定，有本院被告前案紀錄表可佐，可見其
    仍不知悔改，而再犯本案施用毒品案件。本案檢察官於斟酌
    被告個案情形及卷內事證後，認不宜對被告為附命完成戒癮
    治療之緩起訴處分，乃向法院聲請裁准觀察、勒戒，以達戒
    癮治療之目的，此實屬檢察官依法行使裁量權之範疇，且無
    明顯之裁量怠惰或濫用情事，本院自應予尊重。
四、原審以被告施用第一級毒品之犯行，已堪認定，依毒品危害
    防制條例第20條第3項、第1項之規定，裁定將被告送勒戒處
    所觀察、勒戒，並無違誤。抗告意旨以前詞，請求撤銷原裁
    定，改處戒癮治療，於法無據，為無理由，應予駁回。　　
據上論斷，應依刑事訴訟法第412條，裁定如主文。
中　　華　　民　　國　 110　　年　　 9　　月　　 10 　日
    　　　　　　　　　刑事第二庭審判長法　官 遲中慧
　　    　　　　　　　　　　　　　　  法　官 邱筱涵
　　　　    　　　　　　　　　　　　  法　官 李世華
以上正本證明與原本無異。
不得再抗告。
                                      書記官 莊佳鈴
中　　華　　民　　國　　110 　年　　9 　　月　　10　　日